【裁判字號】    98,交抗,3051
【裁判日期】    981228
【裁判案由】    違反道路交通管理處罰條例
【裁判全文】
臺灣高等法院交通事件裁定            98年度交抗字第3051號
抗  告  人
即受處分人  亞實達國際關係企業股份有限公司
代表人      甲○○
上列抗告人因違反道路交通管理處罰條例案件，不服臺灣臺北地
方法院，中華民國98年11月30日所為裁定（98年度交聲字第4053
號），提起抗告，本院裁定如下：
    主  文
抗告駁回。
    理  由
一、抗告意旨略以：舉發地點臺北市○○路○段157巷與本車行駛
    地點（辛亥路3段近地下道）相差甚遠，此有臺北市政府舉
    發違反道路交通管理事件通知單、舉發超速照片、舉發地點
    地圖。本案舉發地點不實且本車未進入157巷內，何來違規
    超速之實，原處分機關竟未予糾正原舉發機關錯誤之舉發，
    仍逕予裁處抗告人罰鍰1千6百元，抗告人實難甘服云云。
二、按汽車駕駛人，行車速度，超過規定之最高時速，或低於規
    定之最低時速，除有第43條第1項第2款情形外，處新臺幣12
    00元以上2400元以下罰鍰；對於行車速度超過規定之最高速
    限之違規行為，採用固定或非固定式科學儀器取得證據資料
    證明者，於一般道路須至少於100公尺前，明顯標示之，道
    路交通管理處罰條例第40條、第7條之1第3項、第2項但書分
    別定有明文。又按行車速度，依速限標誌或標線之規定，無
    速限標誌或標線者，應依下列規定：一、行車時速不得超過
    50公里。但在未劃設車道線、行車分向線或分向限制線之道
    路，或設有快慢車道分隔線之慢車道，時速不得超過40公里
    。道路交通安全規則第93條第1款定有明文。
三、查抗告人即受處分人亞實達國際關係企業股份有限公司所有
    車號8587–VS號自用小客車，於民國98年6月28日中午12時
    許，沿北二高系統交流道下北二高後，往臺北市○○路○段
    往西方向行駛，於駛入該路段之辛亥地下道前，經臺北市政
    府警察局大安分局員警依採證照片，逕行舉發有「限速50公
    里，經雷達（射）測定行速為63公里，超速13公里，未滿20
    公里」之違規行為。抗告人不服，於上開舉發單所載應到案
    日期前提出申訴，經原處分機關函請原舉發單位調查結果，
    仍認抗告人有前揭違規行為，乃由原處分機關依道路交通管
    理處罰條例第40條之規定，於98年10月14日裁處罰鍰新臺幣
    （下同）1千6百元等事實，此為被告所不否認，並有台北市
    政府警察局北市警交大字第A00000 000號舉發違反道路交通
    管理事件通知單及台北市交通事件裁決所北市裁申字第裁
    22-A00000000號違反道路交通管理事件裁決書及違規採證照
    片二幀等附卷可稽(見原審卷第3頁、第12頁、第36頁)，抗
    告人雖以上揭情詞置辯，惟查：本件測速採證所使用之微電
    腦雷達波型測速儀器（規格為24.125GHz【K–Band】照相式
    ，廠牌TRAFFIPAX，型號主機：Speedophot、天線：TYPE24
    ），業經經濟部標準檢驗局於97年7月21日檢定合格，有效
    期限至98年7月31日，此有經濟部標準檢驗局出具之雷達測
    速儀檢定合格證書在卷足參（見原審卷第37頁）。又上開雷
    達測速儀器，係每次採證1幀，以斜角45度發射，最遠可達
    50公尺內，可採證4線車道，相機光圈為千分之1秒，以斜角
    依序掃描，而本件固定式測速相儀器係設置在臺北市○○區
    ○○路3段157巷口（下北二高–往西），往辛亥地下道方向
    （即辛亥路3段往西方向），並於該測速器設置地點前100公
    尺處之高架橋面中央分隔島上，設有「速限50公里」、「前
    有測速照相」之警告標誌等情，有臺北市政府警察局大安分
    局98年11月18日北市警安分交字第09834066600號函檢附舉
    發地點之現場照片6幀附卷為憑（見原審卷第35至36頁）且
    抗告人於抗告理由狀亦自承當時係沿臺北市○○區○○路3
    段往西方向行駛，欲駛入辛亥地下道一節，此有違規車輛行
    駛路線圖、車號查詢汽車車籍資料附卷可稽（見原審卷第18
    頁、第62頁）復參以抗告人所有之上開車號自小客車，於上
    揭時、地，確未依該路段限速50公里而行駛於該路段，經設
    置於臺北市○○區○○路3段157巷前之微電腦雷達波型測速
    照相器測得當時時速為63公里等情，有舉發照片、現場速限
    標誌照片各1幀在卷足參（見原審卷第36頁）。是本件舉發
    照片既係依經主管機關檢定合格之測速儀所取得之證據資料
    ，足認為正確無誤，且經抗告人自承在卷，抗告人上揭違規
    超速行為堪以認定。抗告意旨以舉發地點與本車行駛地點相
    差甚遠，可見舉發地點不實且本車未進入157巷內，何來違
    規超速之實云云，惟觀諸上開採證照片顯示，異議人所有之
    上開車號自小客車確有以63公里之時速，行駛於臺北市○○
    區○○路3段往西方向之辛亥地下道前，且該路段係屬4線車
    道之主幹道，要與一般巷道不同，是應無誤認異議人違規地
    點為臺北市○○區○○路3段157巷內之虞。而本件雷達測速
    器確係設置於臺北市○○區○○路3段接近該路段157巷口之
    中央分隔島上，其鏡頭亦確係朝該路段之辛亥地下道往西方
    向無訛，有上開臺北市政府警察大安分局函暨檢附之現場照
    片在卷可佐（見原審卷第35頁至36頁），則本件舉發通知單
    、裁決書將違規地點簡略記載為雷達測速器設置地點下北二
    高往西方向，當無違誤可言。縱或不明之處，亦僅係違規地
    點補充記載之問題，尚不足以影響本件違規行為之認定及舉
    發之效力。是抗告人前開所辯，舉發地點有誤云云，顯然無
    稽，難認有理。原處分機關因而就抗告人上述違規超速之行
    為，依上開法條規定，裁處罰鍰1千6百元，並無不當，原審
    因而認抗告人之聲明異議為無理由，而予以駁回，經核亦無
    不合，抗告人之抗告意旨猶執陳詞指摘原審裁定不當，難認
    有理由，應予抗告駁回。
四、據上論斷，道路交通案件處理辦法第26條，刑事訴訟法第41
    2條，裁定如主文。
中    華    民    國    98    年    12    月    28    日
                  刑事第八庭審判長法  官  張傳栗
                                  法  官  蔡光治
                                  法  官  劉嶽承
以上正本證明與原本無異。
不得再抗告。
                                  書記官  何仁崴
中    華    民    國    98    年    12    月    28    日


司法院資訊處製作；財團法人民間司法改革基金會備份。
